【裁判字號】    94,訴,3251
【裁判日期】    950320
【裁判案由】    違反槍砲彈藥刀械管制條例
【裁判全文】
臺灣高雄地方法院刑事判決              94年度訴字第3251號
公  訴  人  臺灣高雄地方法院檢察署檢察官
被      告  乙○○
選任辯護人  李慶榮律師
            孫守濂律師
被      告  丙○○
選任辯護人  張永昌律師
上列被告等因違反槍砲彈藥刀械管制條例案件，經檢察官提起公
訴（94年度偵字第9185號），本院判決如下：
    主  文
乙○○未經許可，寄藏自動步槍，處有期徒刑捌年陸月，併科罰
金新臺幣捌拾萬元，罰金如易服勞役，以罰金總額與陸個月之日
數比例折算。扣案如附表1 編號1 所示之M16 制式步槍壹支、如
附表1 編號2 所示之改造手槍壹支、如附表1 編號3 所示之制式
90手槍壹支，及如附表2 編號1 所示之M16 步槍制式子彈壹佰零
肆顆、如附表2 編號2 所示之制式子彈伍拾捌顆，均沒收。
丙○○未經許可，寄藏自動步槍，處有期徒刑陸年，併科罰金新
臺幣陸拾萬元，罰金如易服勞役，以罰金總額與陸個月之日數比
例折算。扣案如附表1 編號1 所示之M16 制式步槍壹支、如附表
1 編號2 所示之改造手槍壹支，及如附表2 編號1 所示之M16 步
槍制式子彈壹佰零肆顆、如附表2 編號2 所示之制式子彈伍拾參
顆，均沒收。
    事  實
一、乙○○明知未經中央主管機關許可，不得寄藏、持有具殺傷
    力之自動步槍、手槍、可發射子彈具殺傷力之改造手槍及子
    彈，竟未經許可，於民國93年2 月間，在高雄市○○區○○
    路上，受一真實姓名年籍不詳綽號「志強」之成年男子，委
    託寄藏如附表1 編號1 所示之具殺傷力之M16 制式步槍1 支
    、如附表1 編號2 所示具有殺傷力之改造手槍1 支、如附表
    1 編號3 所示具有殺傷力之制式90手槍1 支，及如附表2 編
    號1 所示之具殺傷力之M16 步槍制式子彈107 顆、如附表2
    編號2 所示之具殺傷力之9MM 制式子彈67顆。乙○○於取得
    前開槍彈後，將之分別藏匿於其高雄市新興區○○○路186
    號3 樓之1 租屋處，及不知情之女友張馨儀位於高雄市新興
    區○○○路200 號6 樓之6 租屋處；嗣於94年（起訴書誤載
    為93年）4 月20日或21日22時許，乙○○將如附表編號1 所
    示之M16 制式步槍1 支、如附表1 編號2 所示之改造手槍1
    支，及如附表2 編號1 所示之M16 步槍制式子彈107 顆、如
    附表2 編號2 所示之具殺傷力之9MM 制式子彈53顆，委託丙
    ○○藏匿，丙○○於取得前開槍彈後，乃將之藏匿於高雄市
    新興區○○○路186 號3 樓之1 租屋處，嗣於94年4 月27日
    13時許，經警持本院核發之搜索票搜索丙○○位於高雄市○
    ○區○○路137 號後，扣得乙○○委託丙○○寄藏之前開槍
    彈。警方又於同日18時10分許，持臺灣高雄地方法院檢察署
    檢察官所核發之拘票在高雄市○○區○○路137 號拘提乙○
    ○到案，乙○○乃供出其另有槍彈藏匿於張馨儀之前開租屋
    處，警方乃經張馨儀同意後，搜索張馨儀上開租屋處，並扣
    得如附表1 編號3 所示之制式手槍1 支、如附表2 編號2 所
    示之制式子彈13顆；另警方復經乙○○之同意後，搜索乙○
    ○前開位於高雄市新興區○○○路186 號3 樓之1 租屋處後
    ，扣得如附表2 編號2 所示之子彈1 顆，而查悉上情。
二、丙○○明知未經中央主管機關許可，不得寄藏、持有自動步
    槍、可發射子彈具殺傷力之改造手槍及子彈，竟未經許可，
    於94年4 月20或21日22時許，在高雄市○○區○○路137 號
    住處，受乙○○委託寄藏如附表1 編號1 所示具有殺傷力之
    M16 制式步槍1 支、如附表1 編號2 所示具有殺傷力之改造
    手槍1 支，及如附表2 編號1 具殺傷力之M16 步槍制式子彈
    107 顆、如附表2 編號2 所示具殺傷力之制式90子彈53顆，
    嗣於94年4 月27日13時許，經警持本院核發之搜索票執行搜
    索丙○○前開住處後，扣得前開槍彈，始查悉上情。
三、案經高雄市政府警察局移送臺灣高雄地方法院檢察署檢察官
    偵查起訴。
    理  由
甲、證據能力方面；
    按「鑑定人由審判長、受命法官或檢察官就下列之人選任1
    人或數人充之：(一)就鑑定事項有特別知識經驗者。(二)經政府
    機關委任有鑑定職務者」、「鑑定之經過及其結果，應命鑑
    定人以言詞或書面報告」、「法院或檢察官得囑託醫院、學
    校或其他相當之機關、團體為鑑定，或審查他人之鑑定，並
    準用第203 條至第206 條之1 規定」，刑事訴訟法第198 條
    、第206 條第1 項、第208 條第1 項分別定有明文。且臺灣
    高雄地方法院檢察署已概括選任內政部警政署刑事警察局為
    該署轄區司法警察機關調查中案件有關槍彈有無殺傷力之鑑
    定事項之鑑定機關（臺灣高雄地方法院檢察署92年7 月11日
    雄檢楠文字第0921000185號函參照）。依上開說明，卷附內
    政部警政署刑事警察局94年7 月11日刑鑑字第0940074088號
    槍彈鑑定書，雖係被告以外之人於審判外之書面陳述，然係
    檢察機關概括委託內政部警政署刑事警察局鑑定後所製作之
    鑑定報告，為刑事訴訟法第159 條第1 項所指例外情形，應
    有證據能力（92年8 月刑事訴訟新制法律問題研討會結論參
    照）。
乙、實體方面：
壹、被告乙○○部分：
一、訊據被告乙○○就上開犯罪事實，於本院審理時坦承不諱，
    並有如附表1 編號1 至編號3 所示之槍枝，及如附表2 編號
    1 、2 所示之子彈，扣案可佐。又經警查獲扣案如附表1 編
    號1 所示之槍枝，係菲律賓ELISCO TOOL 製造M16A1 型口徑
    5.56MM制式自動步槍，機械性能良好，可擊發同口徑制式子
    彈，具殺傷力；如附表1 編號2 所示之改造手槍，係仿SIG
    SAUER 廠P220型半自動手槍製造之金屬玩具手槍，更換土造
    金屬槍管改造而成之改造手槍，具殺傷力；如附表1 編號3
    所示之槍枝，係匈牙利製FEG 廠P9型口徑9MM 制式半自動手
    槍，機械性能良好，可擊發同口徑制式子彈，具殺傷力；又
    如附表2 編號1 所示之子彈107 顆，係口徑5.56MM之制式子
    彈、如附表2 編號2 所示之子彈67顆，係口徑9MM 之制式子
    彈，均具殺傷力等情，有內政部刑事警察局94年7 月11日刑
    鑑字第0940074088號槍彈鑑定書在卷可稽（見94年度偵字第
    9185號卷第51頁至第59頁）。足見，被告乙○○之前開自白
    ，核與事實相符，自可採為論罪之依據。是以，本件被告乙
    ○○犯罪事證明確，其犯行堪以認定，應依法論科。
二、辯護意旨另以：被告乙○○於犯罪未遭偵查犯罪之機關發覺
    前，主動帶警方前往張馨儀及其住處搜索，並查扣槍彈，被
    告乙○○所為與自首之要件相符，應依刑法第62條規定減輕
    其刑等語。惟按刑法第61條所稱之自首以對於未發覺之罪投
    案而受裁判為要件，如案已發覺，則被告縱有陳述自己犯罪
    之事實，亦僅係自白，不能認為自首。而裁判上一罪，犯罪
    之一部經發覺後，被告再行供出他部，仍為自白，而非自首
    （最高法院84年度臺上字第5553號判決參照），查本案警方
    係於被告丙○○之住處查獲槍彈後，被告丙○○向警方供述
    該槍枝係被告乙○○所寄放，警方復依據被告乙○○、丙○
    ○2 人之監聽電話通話內容，知悉被告乙○○另持有制式手
    槍，乃向檢察聲請拘票，將被告乙○○拘提到案等情，業據
    員警倪培民於本院審理時證述明確（見本院卷第66頁），是
    被告乙○○雖於將槍彈寄藏被告丙○○之犯行遭查獲後，主
    動供出其他有裁判上一罪關係之寄藏槍彈犯行，惟警方既已
    查獲被告乙○○裁判上一罪之部分犯行，且警方已依電話監
    聽資料，知悉被告乙○○另涉持有制式槍枝及子彈之犯行，
    則本件乙○○並無自首之適用餘地。是以，辯護意旨稱：本
    件被告乙○○符合自首之要件乙節，委無足採。
三、公訴意旨雖認：被告乙○○明知未經中央主管機關許可，不
    得持有槍砲彈藥刀械管制條例管制之違禁物，竟未經許可，
    於94年2 月間，在高雄市○○區○○路與民生路口之「愛上
    花草都會園藝餐廳」內，以新台幣（下同）20多萬之代價向
    一真實姓名年籍不詳綽號「中仔」之成年男子，購買如附表
    1 編號3 所示之制式手槍1 支及如附表2 編號2 所示之制式
    子彈67顆後，而未經許可持有上開具有殺傷力之槍彈，因認
    被告乙○○另涉犯槍砲彈藥刀械管制條例第7 條第4 項之持
    有手槍罪及同法第12條第4 項之持有子彈罪，並認與前開寄
    藏M16 步槍、改造手槍及制式子彈之犯行，應予分論併罰等
    語。惟查：被告乙○○於94年4 月28日警詢時先稱：警方所
    查扣之槍彈，是我一個朋友「志強」所寄放的，他約於1 年
    以前在高雄市○○區○○路交給我等語（見警卷第6 頁），
    嗣於94年4 月28日檢察官偵訊中供稱：扣案之槍枝及子彈是
    我一個朋友「志強」寄放的，「志強」已因口腔癌死亡等語
    （見94年度偵字第9185號卷第19頁）；於本院94年4 月28日
    羈押訊問時則稱：所有扣案之及子彈，均是「志強」叫我保
    管等語（見本院94年度聲羈卷第9 頁）；嗣於94年6 月15
    日偵訊時則改稱：本件查獲的槍枝，M16 長槍及改造手槍是
    「志強」交給我保管，制式手槍是我向「中仔」買的，今年
    農曆過年前在高雄市○○區○○路與民生路口以20幾萬元向
    「中仔」所購買，他同時送給我幾十顆制式子彈，我今日之
    供述與先前不符，是希望據實供出上游能減刑等語（見同前
    卷第41頁至第42頁）；另於本院審理時則稱：所有扣案之槍
    枝，均係「志強」委託我寄藏等語（見本院卷第35頁），本
    院審酌被告乙○○僅於94年6 月15日偵訊時曾供述向「中仔
    」購買槍彈，其餘多次警詢、偵訊及本院筆錄均供稱全部扣
    案之槍彈均係「志強」所寄放，而被告乙○○係為供出槍彈
    來源，以獲邀減刑之寬典，則上開曾向「中仔」購買制式手
    槍之供述是否可採，仍需積極證據證明；又綜觀卷內資料，
    警方並未查獲「中仔」之人，則被告乙○○前開關於曾向「
    中仔」購買制式手槍之供述，尚難憑採，應認被告乙○○此
    部分犯行，係涉犯槍砲彈藥刀械管制條例第7 條第4 項之未
    經許可寄藏手槍罪、第12條第4 項之未經許可寄藏子彈罪，
    公訴意旨認被告乙○○此部分犯行，係犯同條例第7 條第4
    項未經許可持有手槍罪、第12條第4 項未經許可持有子彈罪
    ，尚有未洽。惟因起訴基本事實同一，且所涉犯法條條項相
    同，自無庸變更起訴法條，附此敘明。
四、按寄藏手槍罪為繼續犯，於其終止寄藏之前，犯罪行為仍在
    繼續實施之中，其間法律縱有變更，但其行為既繼續實施至
    新法施行以後，自無行為後法律變更之可言（最高法院89年
    度臺非字第186 號判決參照），查被告乙○○於93年2 月間
    受託代為保管具有殺傷力之槍彈，經警於94年4 月27日查獲
    ，揆諸前開說明，被告寄藏上開槍枝之行為繼續中，槍砲彈
    藥刀械管制條例雖先後於93年6 月2 日、94年1 月26日修正
    公布生效，仍不生行為後法律變更應為新舊法比較之問題，
    應逕行適用修正後之槍砲彈藥刀械管制條例之規定。是核被
    告乙○○所為，係犯槍砲彈藥刀械管制條例第7 條第4 項未
    經許可寄藏自動步槍罪、同條例第8 條第4 項未經許可寄藏
    可發射子彈具有殺傷力之改造手槍罪、同條例第12條第4 項
    之未經許可寄藏子彈罪，公訴人就被告乙○○涉犯槍砲彈藥
    刀械管制條例第8 條第4 項部分犯行，認被告乙○○係犯修
    正前槍砲彈藥刀械管制條例第11條第4 項之罪，尚有未洽，
    惟起訴事實同一，爰依法變更起訴法條，併此敘明。又寄藏
    係受人委託代為保管，其寄藏本身所為之持有，係寄藏之當
    然結果，法律上已就寄藏行為為包括性之評價，持有部分不
    另論罪（最高法院74年臺上字第3400號判例參照）。被告乙
    ○○以1 個寄藏之行為，而同時觸犯前開3 罪名，係想像競
    合犯，應依刑法第55條規定，從一重論以未經許可寄藏具有
    殺傷力之步槍罪處斷。爰審酌槍彈可在瞬間取人性命或致人
    傷殘，M16 步槍殺傷力強大，嚴重威脅一般民眾生命、身體
    之安全，而臺灣地區槍彈氾濫，不法之徒每每擁槍自重，輕
    則用之恐嚇勒索、欺壓善良，重則持以搶劫、擄人勒贖、殺
    人，致使社會應有之安全秩序岌岌可危，被告乙○○未經許
    可，寄藏如附表1 所示之槍枝及如附表2 所示之子彈，使上
    開破壞力強大之武器可能流入市面，嚴重威脅社會大眾之生
    命、財產安全，且被告乙○○持有前開槍彈之時間逾1 年，
    犯罪情節嚴重，並考量其於遭查獲後，另供出其於張馨儀住
    處及其住處藏匿槍彈之事，因而查獲槍彈，及於本院審理時
    坦承犯行，犯罪後態度尚佳等一切情狀，量處如主文所示之
    刑，罰金部分並均諭知如易服勞役，以罰金總額與6 個月之
    日數比例折算。又扣案如附表1 編號1 所示之具殺傷力之
    M16 制式步槍1 支、如附表1 編號2 所示具有殺傷力之改造
    手槍1 支、如附表1 編號3 所示具有殺傷力之製式90手槍1
    支，及如附表2 編號1 所示之具有殺傷力之M16 步槍制式子
    彈104 顆（原扣得107 顆，已試射3 顆，固留下彈頭及彈殼
    ，惟已不具子彈之完整結構，並非違禁物，且非被告乙○○
    所有之物，自不得宣告沒收）、如附表2 編號2 所示之具殺
    傷力之9MM 制式子彈58顆（原扣得67顆，已試射9 顆固留下
    彈頭及彈殼，惟已不具子彈之完整結構，並非違禁物，且非
    被告乙○○所有之物，自不得宣告沒收），均係槍砲彈藥刀
    械管制條例所規範之違禁物，應均依刑法38條第1 項第1 款
    規定，不問屬於被告與否均沒收之。
貳、被告丙○○部分：
一、訊據被告丙○○固坦承其於94年4 月20日或21日22時許，在
    高雄市○○區○○路137 號住處，受被告乙○○委託藏放旅
    行箱及旅行袋各1 個，其內裝有如附表編號1 所示具有殺傷
    力之M16 制式步槍1 支、如附表1 編號2 所示具有殺傷力之
    改造手槍1 支，及如附表2 編號1 所示具殺傷力之M16 步槍
    制式子彈107 顆、如附表2 編號2 所示具殺傷力之制式90子
    彈53顆，嗣於同年月28日遭警方查獲之事實不諱，惟辯稱：
    被告乙○○將旅行箱交給我的時候，並未告訴我裡面裝有槍
    彈，我係於隔天打開旅行箱後，才知道被告乙○○係交給我
    保管槍彈云云。經查：
  (一)被告乙○○所交付被告丙○○如附表1 編號1 所示之步槍、
    如附表1 編號2 所示之改造手槍，及如附表2 編號1 、2 所
    示之子彈，經鑑定結果認：如附表1 編號1 所示之槍枝，係
    菲律賓ELISCO TOOL 製造M16A1 型口徑5.56MM制式自動步槍
    ；如附表1 編號2 所示之改造手槍，係仿SIG SAUER 廠P220
    型半自動手槍製造之金屬玩具手槍，更換土造金屬槍管改造
    而成之改造手槍；如附表1 編號3 所示之槍枝，係匈牙利製
    FEG 廠P9型口徑9MM 制式半自動手槍，機械性能良好，可擊
    發同口徑制式子彈；如附表2 編號1 所示之子彈107 顆，係
    口徑5.56MM之制式子彈、如附表2 編號2 所示之子彈67顆，
    係口徑9MM 之制式子彈，均具殺傷力等情，業如前述，則前
    開槍彈均具殺傷力乙節，至為明確。
  (二)被告丙○○於94年4 月28日警詢時供稱：警方所查扣之槍彈
    ，是朋友綽號「阿宏」寄放，是於上禮拜大約4 月20日或21
    日22時許拿至我住處寄放，他以1 個旅行箱及1 個手提袋包
    裝，「阿宏」寄放上述旅行箱及手提袋時，他告訴我裡面是
    重要的東西有槍，並叫我不要亂動等語（見警卷第11頁），
    嗣於同日檢察官偵訊時供陳：「（檢察官問：乙○○拿來1
    個旅行箱及1 個手提袋當時，有無告知內裝何物？）有，他
    告訴我裡面是重要的東西，他還叫我不要亂動，但我有聽懂
    他的意思」、「（檢察官問：何以乙○○未講明內容物為何
    ，你仍可聽懂他的意思？）我想不是刀就是槍，只有槍才不
    可亂動，所以我當時就認為是槍」等語（見94年度偵字第
    9185號卷第15頁），依前開供述觀之，被告丙○○就被告乙
    ○○是否明確告知所委託保管者係屬槍彈乙節，前後自白雖
    有不符，惟被告丙○○確於被告乙○○交付旅行箱及旅行袋
    時，即已知悉被告乙○○係委託其保管槍彈，並無二致，堪
    認被告丙○○已知悉被告乙○○係交付槍枝，而仍同意予以
    保管乙節明確。
  (三)被告丙○○於本院審理時改稱：我係收受被告乙○○交付裝
    有槍彈之旅行箱後，隔天打開旅行箱才知道裡面有槍彈云云
    。惟查：
    (1)被告乙○○於本院95年2 月27日審理時，經本院依刑事訴
      訟法第287 條之1 規定裁定分離調查證據程序，被告乙○
      ○依同法第287 條之2 規定具結後證稱：從我寄放槍彈給
      被告丙○○到槍彈被查獲前，被告丙○○有與我聯絡過，
      但被告丙○○並沒有問我該槍彈如處理，我們都沒有談到
      槍的問題等語（見本院卷第73頁），則倘被告丙○○係於
      被告乙○○將旅行箱交付後，隔日（按94年4 月21日或22
      日）打開旅行箱始知悉其內裝有槍彈，而制式槍枝之價值
      不菲，且持有制式槍枝係屬重罪，被告丙○○豈可能於知
      悉被告乙○○所交付係槍彈後，迄於94年4 月28日遭警查
      獲前，均未聯絡被告乙○○取回或詢問被告乙○○如何處
      理前開槍彈之理？
    (2)再參以被告丙○○受託保管之槍枝，係政府機關嚴加取締
      之違禁物，價值高達數十萬元，被告乙○○為確保被告丙
      ○○能妥善保管前開槍彈，以避免損失及遭查緝之風險，
      被告乙○○理應於將旅行箱交付被告丙○○保管時，明確
      告知所交付者係槍彈，較與常情相符。是被告乙○○於本
      院審理時以證人身分具結後證稱：我交付裝有槍彈之旅行
      箱給被告丙○○時，並未告知其內裝有槍彈云云，尚難採
      信。
    (3)綜上，被告丙○○明知被告乙○○係委託寄藏槍彈，仍同
      意予以保管乙節，堪以認定。是被告丙○○辯稱：其係於
      收受被告乙○○交付裝有槍彈之旅行箱後，隔天打開行李
      箱才知道裡面有槍彈云云，委無足採。
  (四)綜上所述，本案被告丙○○犯罪事證明確，其犯行堪以認定
    ，應依法論科。
二、辯護意旨另以：被告丙○○於遭查獲後，主動配合警方供出
    槍彈來源，並因而查獲，應依槍砲彈藥刀械管制條例第18條
    第4 項減輕其刑等語。惟按槍砲彈藥刀械管制條例第18條第
    4 項固規定，犯本條例之罪，於偵查或審判中自白，並供述
    全部槍砲、彈藥之來源及去向，因而查獲或因而防止重大危
    害治安事件之發生者，減輕或免除其刑，是此自白情形，必
    須於偵查或審判中自白，並供述全部槍砲、彈藥之來源及去
    向，因而查獲或因而防止重大危害治安事件之發生者，始能
    減免其刑（最高法院90年台上字第6549號判決可資參照）。
    又槍砲彈藥刀械管制條例第18條第1 項係規定自首之情形，
    並依其是否已將槍械、彈藥移轉他人持有，而分別規定：未
    經移轉持有者，應報繳其持有全部槍械、彈藥；已移轉持有
    者，應據實供述全部槍械、彈藥之來源或去向，並因而查獲
    ，始能減免其刑。第4 項係規定自白之情形，必須於偵查或
    審判中自白，並供述全部槍械、彈藥之來源及去向，因而查
    獲或因而防止重大危害治安事件之發生者，始能減免其刑。
    第4 項既謂「並」供述全部槍砲、彈藥、刀械之來源「及」
    「去向」，自係指已將槍械、彈藥移轉與他人持有之情形而
    言，不包括仍為自己持有之情形在內，此觀同條第1 項後段
    係指已移轉他人持有之情形始有「去向」可明（最高法院90
    年台上字第3561號參照）。本案被告丙○○於本案偵查、審
    判中復已自白持有槍彈犯罪，並供述槍彈係被告乙○○所委
    託寄藏，惟被告丙○○係遭警方查獲被告乙○○所寄藏之槍
    彈，業如前述，被告丙○○並無將槍彈移轉與他人持有之情
    形，故本案自無因被告丙○○之供述而查獲全部槍枝、彈藥
    「來源」及「去向」之情，故被告丙○○尚不得依前開規定
    減輕其刑。是以，辯護意旨稱：本件被告丙○○符合槍砲彈
    藥刀械管制條例第18條第4 項之規定，應依該規定減免其刑
    乙節，洵屬無據。
三、核被告丙○○所為，係犯槍砲彈藥刀械管制條例第7 條第4
    項之未經許可寄藏自動步槍罪、同條例第8 條第4 項之未經
    許可寄藏可發射子彈具有殺傷力之改造手槍、同條例第12條
    第4 項之未經許可寄藏子彈罪。又寄藏係受人委託代為保管
    ，其寄藏本身所為之持有，係寄藏之當然結果，法律上已就
    寄藏行為為包括性之評價，持有部分不另論罪（最高法院74
    年臺上字第3400號判例參照）。被告丙○○以1 個寄藏之行
    為，而觸犯未經許可寄藏自動步槍罪、未經許可寄藏可發射
    子彈具有殺傷力之改造手槍罪、未經許可寄藏罪，係想像競
    合犯，應依刑法第55條規定，從一重論以未經許可寄藏自動
    步槍罪處斷。爰審酌槍彈可在瞬間取人性命或致人傷殘，M1
    6 步槍殺傷力強大，嚴重威脅一般民眾生命、身體之安全，
    而臺灣地區槍彈氾濫，不法之徒每每擁槍自重，輕則用之恐
    嚇勒索、欺壓善良，重則持以搶劫、擄人勒贖、殺人，致使
    社會應有之安全秩序岌岌可危，被告丙○○未經許可，寄藏
    槍枝及子彈，使上開破壞力強大之武器可能流入市面，嚴重
    威脅社會大眾之生命、財產安全，惟念及被告丙○○受寄藏
    槍枝之時間短暫，並於本院審理時坦承部分犯行，犯罪後態
    度尚可等一切情狀，量處如主文所示之刑，罰金部分並均諭
    知如易服勞役，以罰金總額與6 個月之日數比例折算。又扣
    案如附表編號1 所示具有殺傷力之M16 制式步槍1 支、如附
    表1 編號2 所示具有殺傷力之改造手槍1 支、如附表2 編號
    1 具殺傷力之M16 步槍制式子彈104 顆（原扣得107 顆，已
    試射3 顆，固留下彈頭及彈殼，惟已不具子彈之完整結構，
    並非違禁物，且非被告丙○○所有之物，自不得宣告沒收）
    ，及如附表2 編號2 所示於被告丙○○住處扣案之90子彈53
    顆，均係槍砲彈藥刀械管制條例所規範之違禁物，均應依刑
    法38條第1 項第1 款規定不論屬於被告與否沒收之。
據上論斷，應依刑事訴訟法第299 條第1 項前段、第300 條，槍
砲彈藥刀械管制條例第7 條第4 項、第8 條4 項、第12條第4 項
，刑法第11條前段、第42條第3 項、第55條、第38條第1 項第1
款，現行法規所定貨幣單位折算新臺幣條例第2 條，判決如主文
。
本案經檢察官甲○○到庭執行職務。
中    華    民    國    95    年    3     月    20    日
                  刑事第十二庭  審判長法  官  施柏宏
                                      法  官  黃宗揚
                                      法  官  洪能超
以上正本證明與原本無異。
如不服本判決，應於判決送達後10日內，向本院提出上訴狀。
中    華    民    國    95    年    3     月    20    日
                                      書記官  曾小玲
附錄本案論罪科刑適用之法條：
槍砲彈藥刀械管制條例第7條第4項
未經許可，持有、寄藏或意圖販賣而陳列第1 項所列槍砲、彈藥
者，處5 年以上有期徒刑，併科新台幣1 千萬元以下罰金。
槍砲彈藥刀械管制條例第8條第4項
未經許可，持有、寄藏或意圖販賣而陳列第1 項所列槍枝者，處
3年 以上10年以下有期徒刑，併科新臺幣700 萬元以下罰金。
槍砲彈藥刀械管制條例第12條第4 項
未經許可，持有、寄藏或意圖販賣而陳列子彈者，處 5 年以下有
期徒刑，併科新台幣 300 萬元以下罰金。
第 1 項至第 3 項之未遂犯罰之。
附表1
┌───┬───────────┬───┬───────────────┐
│編號  │   物  品   名  稱    │數  量│    備                  註    │
├───┼───────────┼───┼───────────────┤
│  1   │M16 制式步槍（含彈匣1 │1 支  │係菲律賓ELISCO  TOOL 製造M16A1│
│      │個，係菲律賓ELISCO    │      │型口徑5.56MM制式步槍，機械性能│
│      │TOOL製造M16A1 型口徑  │      │良好，可擊發同口徑制式子彈，認│
│      │5.56MM制式步槍，槍枝管│      │具殺傷力                      │
│      │制編號0000000000號）  │      │                              │
├───┼───────────┼───┼───────────────┤
│  2   │改造手槍（槍枝管制編號│1 支  │係仿SIG SAUER 廠P220型半自動手│
│      │0000000000號）        │      │槍製造之金屬玩具手槍，更換土造│
│      │                      │      │金屬槍管改造而成之改造手槍，雖│
│      │                      │      │欠缺複進簧及複進簧桿，惟不影響│
│      │                      │      │槍枝擊發功能，仍可擊發子彈使用│
│      │                      │      │，認具殺傷力                  │
├───┼───────────┼───┼───────────────┤
│  3   │制式90手槍（槍枝管制編│1 支  │係匈牙利製FEG廠P9型口徑9MM制式│
│      │號0000000000號）      │      │半自動手槍，槍管內具6 條右旋來│
│      │                      │      │復線，機械性能良好，可擊發同口│
│      │                      │      │徑制式子彈，認具殺傷力        │
└───┴───────────┴───┴───────────────┘
附表2
┌───┬───────────┬───┬───────────────┐
│編號  │   物  品   名  稱    │數  量│    備                  註    │
├───┼───────────┼───┼───────────────┤
│  1   │M16步槍制式子彈       │107顆 │係口徑5.56MM之制式子彈，均具殺│
│      │                      │      │傷力，已試射3 顆，固留下彈頭及│
│      │                      │      │彈殼，惟已不具子彈之完整結構，│
│      │                      │      │並非違禁物，且非被告2 人所有之│
│      │                      │      │物，自不得宣告沒收；另104 顆，│
│      │                      │      │應依刑法第38條第1 項第1 款規定│
│      │                      │      │，不問屬於被告與否均沒收之    │
├───┼───────────┼───┼───────────────┤
│  2   │制式子彈              │67顆  │係口徑9MM 之制式子彈，均具殺傷│
│      │                      │      │力，其中於張馨儀住處扣得之13顆│
│      │                      │      │，已試射9 顆，固留下彈殼及彈頭│
│      │                      │      │，惟已不具子彈之完整結構，並非│
│      │                      │      │違禁物，且非被告2 人所有之物，│
│      │                      │      │自不得宣告沒收；另58顆依刑法第│
│      │                      │      │38條第1 項規定不問屬於被告與否│
│      │                      │      │沒收之（於被告乙○○主文項下諭│
│      │                      │      │知沒收58顆；又於被告丙○○住處│
│      │                      │      │僅扣得53顆，僅該53顆與被告黃建│
│      │                      │      │仁之犯行有關，故應於被告丙○○│
│      │                      │      │主文項下諭知沒收53顆）        │
└───┴───────────┴───┴───────────────┘


司法院資訊處製作；財團法人民間司法改革基金會備份。
